臺灣新竹地方法院民事裁定
109年度司財管字第5號
聲  請  人  徐國夫  
代  理  人  張仁龍 律師


複代理人兼  
送達代收人  孫善豪  
關係人  即
受  選任人  黃俊維  
上列聲請人聲請選任失蹤人徐貴珍財產管理人事件，本院裁定
如下：
    主  文
選任黃俊維（民國00年00月00日出生，身分證統一編號：Z00000
0000號）為失蹤人徐貴珍（女、民國00年00月00日生，身分證統
一編號：Z000000000號，失蹤前籍設新竹縣○○鄉○○路00號）之財
產管理人。
程序費用新臺幣壹仟元由聲請人負擔。
    理  由
一、按關於失蹤人之財產管理事件，專屬其住所地之法院管轄。
    失蹤人未置財產管理人者，其財產管理人依下列順序定之：
    （一）配偶、（二）父母、（三）成年子女、（四）與失蹤
    人同居之祖父母、（五）家長。不能依前項規定定財產管理
    人時，法院得因利害關係人或檢察官之聲請，選任財產管理
    人。家事事件法第142條第1項、第143條定有明文。而所謂
    失蹤係指失蹤人離去其最後住所或居所，陷於生死不明之狀
    態而言（最高法院85年度臺抗字第328號裁定意旨參照）。
二、本件聲請意旨略以：失蹤人係聲請人所欲分割之新竹縣○○鄉
    ○○段000地號、809號土地共有人徐東郎之繼承人，查徐東郎
    於民國81年2月5日死亡，徐東郎育有三子，長男徐國任94年
    3月31日死亡，次男徐國權89年5月7日死亡，長女徐貴珍其
    戶籍謄本記事欄註記「於民國66年4月上旬行方不明」等情
    ，爰依家事事件法第143條第2項之規定，請求本院選任失蹤
    人之財產管理人等語。
三、經查：
㈠、聲請人主張之前揭事實，業據其提出不動產登記謄本、戶籍
    謄本、徐東郎繼承系統表、失蹤人戶籍資料等件為證。復經
    本院函請戶政機關提供徐東郎相關親屬戶籍謄本、並查詢徐
    貴珍之健保投保資料、入出境資料、失蹤人口報案及協尋資
    料，均查無徐貴珍之行方。又本院依職權通知失蹤人同母異
    父之妹妹湯貴媖到庭，然其未遵期到庭。足見依據現所調查
    資料，失蹤人徐貴珍於66年，即已無法知悉其行蹤，亦查無
    其死亡註記，是聲請人主張失蹤人行蹤不明，自堪信為真實
    。是失蹤人既行方不明，又無死亡之記載或無事實證明其已
    死亡，且亦查無失蹤人之配偶、子女或家長之資料，其財產
    法律關係有予明確之必要，聲請人與失蹤人之被繼承人同為
    土地共有人，則聲請人以利害關係人身分請求選任失蹤人財
    產管理人，核與首揭規定尚無不合。
㈡、聲請人具狀推薦黃俊維地政士擔任本件財產管理人，本院審
    酌黃地政士具有相關之土地登記專業知識及能力，且到庭表
    示與其他共有人均無利害關係，同意擔任失蹤人徐貴珍之財
    產管理人等情，有訊問筆錄在卷可佐，堪信就其所受選任之
    事件，應能秉持其專業倫理擔當此具公益性質之職務，並順
    利達成財產管理之任務。執此，本院爰選任黃地政士擔任失
    蹤人徐貴珍之財產管理人。
四、依家事事件法第97條、非訟事件法第21條第1項前段，裁定
    如主文。
五、如對本裁定抗告，須於裁定送達後10日內向本院提出抗告狀
    ，並繳納抗告費新臺幣1,000元。
中　　華　　民　　國　 109　　年　　12 　　月   18　　日
                  家事法庭司法事務官  武宛玲